臺灣桃園地方法院刑事裁定
111年度聲字第1903號
聲  請  人  臺灣桃園地方檢察署檢察官
受  刑  人  饒奇峯



上列聲請人因受刑人數罪併罰有二裁判以上，聲請定其應執行之
刑（111年度執聲字第1342號），本院裁定如下：
    主  文
聲請駁回。
    理  由
一、聲請意旨略以：受刑人饒奇峯因犯不能安全駕駛致交通危險
    罪等案件，先後經法院判決確定（如附表），符合數罪併罰
    之要件，應依刑法第53條、第51條第5款規定，聲請定其應
    執行之刑，爰依刑事訴訟法第477條第1項規定聲請裁定等語
    。
二、按裁判確定前犯數罪者，併合處罰之；又數罪併罰，有二裁
    判以上者，依刑法第51條之規定，定其應執行之刑，刑法第
    50條第1項前段、第53條分別定有明文。次按依刑法第53條
    及第54條應依刑法第51條第5款至第7款之規定，定其應執行
    之刑者，由該案犯罪事實最後判決之法院之檢察官，聲請該
    法院裁定之，復為刑事訴訟法第477條第1項所明定。此數罪
    併罰之定應執行刑，係出於刑罰經濟與責罰相當之考量，本
    含有恤刑性質，故二裁判以上之數罪應併合處罰者，須在該
    數罪之刑全部未曾定應執行刑，且尚未全部執行完畢前，聲
    請定其應執行之刑，始有實益。檢察官聲請定應執行刑之數
    罪中，倘有部分罪刑已執行完畢者，因僅係檢察官指揮執行
    時，應如何予以扣抵之問題，要與定應執行刑無涉，參照最
    高法院47年台抗字第2號刑事判例意旨，法院不能因此即認
    檢察官之聲請為不合法，予以駁回；惟該數罪前曾分別經定
    應執行刑並已全部執行完畢時，因受刑人已受恤刑之利益，
    且已無剩餘之罪刑可供執行，檢察官即無再聲請法院定應執
    行刑之必要，檢察官如對於此已全部執行完畢之數罪聲請定
    其應執行刑，法院自得不予准許（最高法院105年度台抗字
    第907號裁定意旨參照）。又最高法院109年度台抗字第669
    號裁定意旨謂：「按裁判確定前犯數罪，經二以上裁判宣告
    多數罰金刑者，固應依刑法第51條第7款規定定其應執行之
    刑。惟上開規定係採限制加重原則，亦即應於各罰金刑中最
    多額以上，各刑合併之金額以下，定其金額，以免生過苛、
    累罰之結果；且罰金刑固為財產刑，然其執行方式包含受刑
    人繳納、強制執行或易服勞役等，若以後二方式執行完畢，
    則一經完足執行，即難以回復，而無從以前述限制加重，避
    免過苛、累罰之原則定其執行刑。因此，二以上裁判經宣告
    多數罰金刑者，縱合於定執行刑之要件，若各罰金刑均已執
    行完畢，不論其執行完畢之方式為何，即無再依刑法第51條
    第7款規定定其應執行刑之實益。」固係針對多數罰金宣告
    刑定應執行刑所為之闡述，但已明確指出：縱然多數宣告刑
    符合定執行刑之要件，但若各宣告刑均已執行完畢，即難以
    回復，而無從以限制加重，避免過苛、累罰之原則定其執行
    刑，無再依刑法第51條規定定其應執行刑之實益。    
三、經查：
（一）受刑人所犯如附表編號1至3及4所示罪刑，均已執行完畢
      （前者刑期自民國109年1月13日起至109年11月12日止，
      後者刑期自109年11月13日起至110年4月12日止），此有
      各該判決、裁定、本院被告前案紀錄表、臺灣新竹地方檢
      察署109年執更助章字第33號、第221號執行指揮書等附卷
      可稽，臺灣桃園地方檢察署檢察官於111年6月30日（見本
      院卷第5頁）始就已執行完畢之上開四罪刑聲請合併定應
      執行刑，顯然欠缺實益，其聲請於法不合，應予駁回。
（二）至於不屬數罪併罰而併合（分別）執行之各罪所處徒刑，
      本質上係各得獨立執行之數個徒刑，並非如同數罪併罰僅
      有一個應執行刑而無從分割，此觀諸數罪併罰之執行，無
      論係已合併定執行刑之判決或另由檢察官聲請定執行刑之
      裁定，其執行指揮書均為單一；而併合（分別）執行則有
      二以上之執行指揮書，祇是註明接續執行而已，兩者迥然
      有別自明（最高法院103年度台抗字第74號裁定意旨參照
      ）。受刑人於附表所示之罪執行完畢後，固因他案接續執
      行（縮刑期滿日期為119年12月13日）而仍在監，然此等
      接續執行之他案既不得與本案定應執行刑，尚難以其仍有
      另案應接續執行，即認已執行完畢之上開編號1至4所示4
      罪應再定執行刑，附此敘明。
四、依刑事訴訟法第220條規定，裁定如主文。 
中　　華　　民　　國　　111 　年　　8 　　月　　3 　　日
                  刑事第十五庭  法　官　林岷奭
以上正本證明與原本無異。
如不服本裁定，應於裁定送達後5 日內向本院提出抗告狀。
　　　　　　　　　　　　　　　  書記官　林慈思
中　　華　　民　　國　　111 　年　　8 　　月　　3 　　日
附表：受刑人饒奇峯定應執行刑案件一覽表
編號  1 2 3 罪名  毒品危害防制條例 毒品危害防制條例 毒品危害防制條例 宣告刑  有期徒刑6月 有期徒刑6月 有期徒刑3月 犯罪日期  107年12月18日 108年1月9日18、19時許 左列時間後未久 偵查機關 年度案號  臺灣桃園地方檢察署108年度毒偵字第1259號 臺灣新北地方檢察署108年度毒偵字第697號 臺灣新北地方檢察署108年度毒偵字第697號 最後事實審 法院 臺灣桃園地方法院 臺灣桃園地方法院 臺灣桃園地方法院  案號 108年度審易字第1342號 108年度審簡字第679號 108年度審簡字第679號  判決日 108年8月16日 108年8月30日 108年8月30日 確定判決 法院 臺灣桃園地方法院 臺灣新北地方法院 臺灣新北地方法院  案號 108年度審易字第1342號 108年度審簡字第679號 108年度審簡字第679號  確定日 108年9月26日 108年10月26日 108年10月26日 是否為得易科罰金之案件  是 是 是 備註  臺灣桃園地方檢察署108年度執字第14821號 臺灣新北地方檢察署108年度執字第16803號 臺灣新北地方檢察署108年度執字第16803號    編號2至3經原判決定應執行有期徒刑7月確定。。    編號1至3經臺灣新北地方法院以108年度聲字第5079號裁定定應執行有期徒刑10月確定。   

編號  4 5 6 罪名  不能安全駕駛致交通危險罪 （以上空白）  宣告刑  有期徒刑5月   犯罪日期  108年9月4日   偵查機關 年度案號  臺灣桃園地方檢察署108年度偵字第25627號   最後事實審 法院 臺灣桃園地方法院    案號 108年度桃交簡字第2619號    判決日 108年10月31日   確定判決 法院 臺灣桃園地方法院    案號 108年度桃交簡字第2619號    確定日 108年12月3日   是否為得易科罰金之案件  是   備註  臺灣桃園地方檢察署109年度執字第2961號